【裁判字號】    97,裁,4498
【裁判日期】    970918
【裁判案由】    營利事業所得稅
【裁判全文】
最  高  行  政  法  院  裁  定
                                      97年度裁字第4498號
上  訴  人  祥基建設股份有限公司
代  表  人  甲○○
訴訟代理人  郭守金
被 上訴 人  財政部高雄市國稅局
代  表  人  乙○○
上列當事人間營利事業所得稅事件，上訴人對於中華民國97年6
月12日高雄高等行政法院97年度再字第14號判決，提起上訴，本
院裁定如下：
    主  文
上訴駁回。
上訴審訴訟費用由上訴人負擔。
    理  由
一、按對於高等行政法院判決之上訴，非以其違背法令為理由，
    不得為之，行政訴訟法第242條定有明文。依同法第243條第
    1項規定，判決不適用法規或適用不當者，為違背法令；而
    判決有同條第2項所列各款情形之一者，為當然違背法令。
    是當事人對於高等行政法院判決上訴，如依行政訴訟法第24
    3條第1項規定，以高等行政法院判決有不適用法規或適用不
    當為理由時，其上訴狀或理由書應有具體之指摘，並揭示該
    法規之條項或其內容；若係成文法以外之法則，應揭示該法
    則之旨趣；倘為司法院解釋或本院之判例，則應揭示該判解
    之字號或其內容。如以行政訴訟法第243條第2項所列各款情
    形為理由時，其上訴狀或理由書，應揭示合於該條項各款之
    事實。上訴狀或理由書如未依此項方法表明，或其所表明者
    與上開法條規定不合時，即難認為已對高等行政法院判決之
    違背法令有具體之指摘，其上訴自難認為合法。
二、本件上訴人對於高雄高等行政法院判決上訴，主張：本件依
    罰鍰處分書記載內容，無論主文、違章事實及違反法條、漏
    稅額及罰鍰計算等欄，均明確表示其為「漏稅罰」，此亦係
    原審91年度訴字第743號判決所確定之事實，原確定判決推
    定所得稅法第110條第3項規定其法律性質為「行為罰」之論
    述，除牴觸財政部依稅捐稽徵法第48條之2第2項授權訂定之
   「稅務違章案件減免處罰標準」第3條規定，且與「稅務違章
    案件裁罰金額或倍數參考表」所明確表示其為「漏稅罰」之
    法律見解不符外，復與具體案件實務製作處分書內容，一貫
    以「漏稅罰」之論述，並非一致，系爭罰鍰處分書顯屬未經
    斟酌之重要證物。又上訴人91年度營利事業所得稅之結算申
    報，並非使用藍色申報書亦未經會計師查核簽證，上訴人即
    非適用盈虧互抵之營利事業。原審拘泥所得稅法第110條第3
    項規定文義解釋，置民國66年增訂所得稅法第110條第3項具
    體明確立法理由於不顧，顯牴觸司法院釋字第420號、第496
    號解釋意旨。另本件既無漏稅之事實，而單純違反作為或不
    作為之義務，其法律效果以「虛擬稅額」新臺幣924,100元
    ，再依同法第110條第1款「漏稅罰」規定處1倍罰鍰924,100
    元（計至百元止），顯已逾越處罰之必要程度而違反比例原
    則，與憲法保障人民財產權之意旨有違，亦牴觸司法院釋字
    第327號、第339號、第356號、第616號解釋意旨等語，雖以
    該判決違背法令為由，惟核其上訴理由，係就原審取捨證據
    、認定事實之職權行使，指摘其為不當，並就原審已論斷者
    ，泛言未論斷，或就原審所為論斷，泛言其論斷矛盾，而非
    具體表明合於不適用法規、適用法規不當、或行政訴訟法第
    243條第2項所列各款之情形，難認對該判決之如何違背法令
    已有具體之指摘。依首開規定及說明，應認其上訴為不合法
    。又上訴人對本院94年度判字第1494號判決，本於行政訴訟
    法第273條第1項第1款事由提起再審之訴部分，業經本院97
    年度判字第56號判決駁回其再審在案，併此敘明。
三、據上論結，本件上訴為不合法。依行政訴訟法第249條第1項
    前段、第104條、民事訴訟法第95條、第78條，裁定如主文
    。
中    華    民    國    97    年    9     月    18    日
                    最高行政法院第三庭
                        審判長法官  黃  璽  君
                              法官  黃  淑  玲
                              法官  鄭  忠  仁
                              法官  黃  本  仁
                              法官  吳  東  都
以  上  正  本  證  明  與  原  本  無  異
中    華    民    國    97    年    9     月    19    日
                              書記官  彭  秀  玲


司法院資訊處製作；財團法人民間司法改革基金會備份。
